# 专用借款利息资本化与费用化问题

提问人：张晓丹 # 时间：2017-09-05 17:05:26
请教大家一个问题。企业借专用借款 2 亿，借款期限 2015 年-2020年，截止到 2017 年已使用1.5亿，其中有一亿未专款专用，进行费用化，按1/1.5的比例对已发生的利息进行费用化。剩余的借款 5000 万专款专用。那么该项借款产生的利息 17 年以后如何记账，全部资本化还是按1/1.5的比例在资本化与费用化之间分摊？

回答人：chenyiwei
后续资本化的利息仅限于专款专用的 5000 万部分所对应的利息支出。除非有确切证据表明原先被挪用的 1 亿元从其原用途中被置换出来，重新投入了项目建设。